【裁判字號】    90,自,498
【裁判日期】    901102
【裁判案由】    詐欺
【裁判全文】
臺灣臺中地方法院刑事判決                九十年度自字第四九八號
    自  訴  人  甲○○
    自  訴  人  乙○○
    被      告  丙○○
右列被告因詐欺案件，經自訴人提起自訴，本院判決如左：
    主      文
丙○○連續意圖為自己不法之所有，以詐術使人將本人之物交付，處有期徒刑捌月。
    事      實
一、甲○○（民國（下同）十年十月十六日生）與乙○○（五年十月二日生）均為公
    務員退休，且均為八十歲以上之老人，靠退休金過生活，與丙○○係屬舊識，其
    覬覦甲○○等之退休金，於八十九年十月間意圖為自己不法之所有，至台中市○○路二００號甲○○、乙○○住所鼓其如簧之舌，誆稱：網路事業前途看好，這
    方面我非常懂得經營，投資新台幣（下同）約四十萬元，保證一個月至少可賺十
    萬元，幾個月就可以回收，並有蕭明宗先生願做保證人從旁協助，彭某可技術指
    導，絕不會虧損，伊等不疑有詐，乃與其簽訂合約書，甲方（甲○○、乙○○）
    出資四十萬元佔股百分之四十，乙方（丙○○）負責經營管理，技術指導，佔股
    百分之六十，共同經營百家樂網路事業，李某等拿出四十萬元交給丙○○做為開
    辦費用，並提供住所做為辦公室，丙○○收取開辦費四十萬元後並未積極辦理，
    約十天後謂四十萬元不敷使用，同年十一月十四日要求再增資二十萬元作週轉，
    李某等勢成騎虎，不得已再交付二十萬元，既無帳目（起訴沒有提供法院部分）
    亦無明細表，盈虧不得而知，未及一星期說，除設備費用外六十萬元已賠光，
    同年月二十二日復基於概括之犯意，丙○○對甲○○說，公司同意在三十萬元額
    度內提供買卡之用，希望與甲○○共同簽發三十萬元之本票交給公司做抵押，甲○○不疑有詐，乃與之共同簽發三十萬元之本票一紙，交與丙○○，同年月二十
    五日即結束營業，既未結算，亦不置理，詎九十年七月六日有自稱林某之人，來
    至伊住所，出示上開本票，向伊等要求返還借款，自八十九年十一月十四日交付
    二十萬元同月二十二日共同簽發三十萬元之本票至同月二十五日結束營業，先後
    十一天虧損五十萬元，設備費之購置，亦無收據等，共九十萬元，既未提出收支
    帳冊，亦無盈虧報告事後均置之不理，始知受騙。
二、案經甲○○、乙○○提起自訴。
    理      由
一、前開事實訊據被告丙○○對經營電腦賭博之百家樂及收取自訴人甲○○等現金六
    十萬元、三十萬元本票乙紙，坦承在卷，惟辯稱並無詐欺之犯意，四十萬元開辦
    費，購置二手電腦一般用品，大部分均無發票或收據，增資二十萬元及本票三十
    萬元部分，因百家樂原係賭博，故在八十九年十一月十四日至同月二十五日間己
    虧損等語，按共同經營事業，即應編帳冊及單據，焉得單憑一己之意，任意記載
    即當憑證，況自八十九年十一月十四日起至同月二十五日先後十二天即虧損五十
    萬元，事後既未提供帳冊，雖起訴後，提供零用金、營運收支二本帳冊，均係一
    頁記載，且對自訴人出資部分並無張紙隻字報告，一走了之，被告辯稱並無詐欺
    ，其辯解自不足採，其犯行洵堪認定。
二、核被告所為係犯刑法第三百三十九條第一項詐欺，其先後數行為犯罪構成要件雷
    同，罪名亦同一，顯基於概括之犯意而為之，屬連續犯裁判上一罪，加重其刑。
    同時同地詐欺二人係競合犯係從一重處斷，爰審酌被告對於八十餘歲之老人巧取
    豪奪及其他一般情狀，量處如主文所示之刑用資懲儆。
據上論結，應依刑事訴訟法第三百四十三條、第二百九十九條第一項、刑法第三百三
十九條，第一項、第五十六條、罰金罰鍰提高標準條例第一條前段，判決如主文。
中    華    民    國      九十      年     十一      月       二        日
                                臺灣臺中地方法院刑事第三庭
                                        法  官  陸  炎  榮
右正本證明與原本無異。
如不服本判決，應於判決送達後十日內向本院提出上訴狀( 應附繕本 )，上訴於臺灣
高等法院臺中分院。
                                        書記官
中    華    民    國      九十      年     十一      月       五        日
刑法第三百三十九條第一項：
意圖為自己或第三人不法之所有，以詐術使人將本人或第三人之物交付者，處五年以
下有期徒刑、拘役或科或併科一千元以下罰金。
                                                                        Ａ


司法院資訊處製作；財團法人民間司法改革基金會備份。
